【裁判字號】    89,易,1942
【裁判日期】    890919
【裁判案由】    贓物
【裁判全文】
臺灣桃園地方法院刑事判決                        八十九年度易字第一九四二號
    公  訴  人  臺灣桃園地方法院檢察署檢察官
    被      告  甲○○
右列被告因贓物案件，經檢察官提起公訴（八十八年度偵字第一五九一三號），本院
判決如左：
    主      文
甲○○無罪。
    理      由
一、公訴意旨略以：被告甲○○因案遭通緝，乃遠避位於台北縣（應為台北市之誤）
    民生東路二段一一一號之戶籍地，前往台中市○○區○○路八七巷五八號十一樓
    之一藏匿，並於八十八年九月初，在台中市春天保齡球館，明知真實姓名年籍不
    詳之林姓男子所持有之「丙○○」名義汽車駕照及身分證影本各一張，其上照片
    與該林姓男子不符，為來路不明之贓物，竟仍將之收受，留置身上皮夾內以備查
    驗之用，因認被告涉有刑法第三百四十九條第一項之收受贓物罪嫌云云。
二、按犯罪事實應依證據認定之，無證據不得推定其犯罪事實，又不能證明被告犯罪
    者，應諭知無罪判決，刑事訴訟法第一百五十四條、第三百零一條第一項分別定
    有明文。訊據被告甲○○，固坦承於右揭時、地，取得「丙○○」名義之駕照及
    身分證影本各一張之情不諱，惟堅詞否認前開犯行，辯稱該等證件係「丙○○」
    之兄乙○○所交付，欲委其為「丙○○」代辦春天保齡球館之會員卡，收取時並
    不知為贓物等語。
三、經查，證人即丙○○之兄乙○○於本院審理時結證稱：（曾拿丙○○身分證影本
    及駕照正本予被告？）有，在八十八年九月份，二十一日之前，在春天保齡球館
    交其請其幫我弟辦一張會員卡，因我弟常打，且被告與球館主任有熟，但我本身
    未常打，故未辦：：：（請其辦時，有說是弟丙○○要辦，請其辦？）有等語，
    核與被告辯稱該身分證影本等證件係丙○○之兄乙○○所交付，欲委其為丙○○
    代辦春天保齡球館之會員卡等語相符，堪認其此部分辯解屬實，胥值採信。查證
    件既為丙○○之兄乙○○所交付，並係欲委請被告代辦「丙○○」名義之會員卡
    ，縱令乙○○取得該等證件之手段涉及不法，惟衡諸兄弟間交付證件委託他方代
    為處理一定事務，比比皆是，事非罕見之常情，是以顯難謂被告於收取之際即已
    洞悉箇中內情而遽指其係知贓仍故予收受，稽此，自亦堪認被告辯稱不知證件為
    贓物乙節，核與事理無違，要可採信。既不知為贓，則被告顯乏收受贓物之故意
    ，然本罪並不處罰過失犯，自未能繩以本罪之責，應為無罪之諭知。
據上論斷，應依刑事訴訟法第三百零一條第一項，判決如主文。
本案經檢察官何祖舜到庭執行職務。
中      華      民      國    八十九    年      九      月     十九     日
                              臺灣桃園地方法院刑事第三庭
                                  法  官  蔡榮澤
如不服本判決，應於送達後十日內，向本院提出上訴狀。


司法院資訊處製作；財團法人民間司法改革基金會備份。
